臺灣高雄地方法院刑事判決　　　　　　　　　　　　八十九年度易字第四二一九號
　　公　訴　人　臺灣高雄地方法院檢察署檢察官
　　被　　　告　丁○○
　　　　　　　　戊○○
　　　　　　　　丙○○
右列被告因竊盜等案件，經檢察官提起公訴（八十九年度調偵字第一八六號），本院
判決如左：
    主  文
丁○○結夥三人以上竊盜，累犯，處有期徒刑柒月。
戊○○、丙○○結夥三人以上竊盜，各處有期徒刑陸月，如易科罰金，均以參佰元折
算壹日。
    事  實
一、丁○○前於民國八十二年間因涉犯竊盜罪，經本院判處有期徒刑一年確定，於八
    十四年一月十五日縮刑期滿執行完畢，詎不知悔改，竟與戊○○、丙○○共同基
    於毀損張忠和所有舍大門以達進入鴿舍竊取鴿子目的之犯意聯絡，於八十八年
    九月十四日下午九時許，結夥丁○○、戊○○、丙○○三人，一同前往張忠和位
    於高雄縣美濃鎮獅山里竹門二三號住處旁鴿舍，趁張忠和不在家之際，推由丁○○以腳將張忠和所有之鴿舍木門踢破，足以生損害於張忠和，三人進入鴿舍後，
    復共同基於意圖為自己不法所有之犯意聯絡，以戊○○及丙○○在旁把風，推由
    丁○○拿鴿舍內鴿籠裝取鴿子之行為分擔方式，竊取張忠和所有之鴿子三十二隻
    及鴿籠一個，得手後逃逸，嗣經張忠和之妻乙○○○報警，始悉上情。
二、案經張忠和之妻乙○○○訴由高雄縣警察局旗山分局報告臺灣高雄地方法院檢察
    署檢察官偵查起訴。
    理  由
一、訊之被告丁○○、戊○○、丙○○三人承認於案發當日二次前去告訴人乙○○○
    家找告訴人之夫張忠和等情不諱，惟均矢口否認有何竊取鴿子、毀損財物等犯行
    ，俱辯稱：我們只有在當天下午四時許及七時許到告訴人家找張忠和，但是二次
    都只有見到告訴人的小孩在家看電視，沒有找到張忠和，於是我們就離開，當晚
    九時許我們沒有去告訴人家踢破鴿舍大門及偷鴿子云云。經查：右述事實業據告
    訴人乙○○○指訴：「鴿舍、鴿籠與鴿子是我先生張忠和的，平日都由我在照顧
    ，我先生先前有數過鴿舍內鴿子有三十二隻，被告三人將鴿舍大門踢破，並持鴿
    籠將鴿子全數偷走」（見本院九十年十二月十三日審判筆錄）等語綦詳，核與目
    擊證人即告訴人女兒張心橋於警訊中證稱：「丁○○、戊○○、丙○○在當日下
    午四時許、六時許左右曾到我家找我爸爸張忠和，一直叫『張忠和在不在，給我
    出來』，丁○○並向我要鴿舍鎖匙，我跟他說鑰匙在我爸爸那邊。後丁○○、戊○○、丙○○三人於九時許又再度來我家旁鴿舍，丁○○直接衝上鴿舍，然後我
    就聽到有人踢門聲音，我從我家窗戶看出去，親眼看見丁○○拿我家鳥籠把鴿子
    裝進籠子裡，當時除了丁○○抓鴿子外，鐘宏明及丙○○也在鴿舍內蹲在一旁看
    丁○○抓鴿子，共有三人一同竊取鴿子」之情節相符（見警卷第十頁）。而證人
    張心橋於本院審理時亦證述親眼目睹鴿舍大門由被告丁○○踢破，及被告三人共
    同竊取鴿舍內鴿子等情明確（見本院九十年一月三日審判筆錄），雖證人甲○○
    在本院審理中對被告三人於何時、由何人下手竊取等細節之陳述，與其在警訊中
    證述之情節不盡一致，惟本院審理期間距案發時間已隔一年三個月之久，證人甲○○之記憶模糊、印象有所出入，亦合常情；佐以被告等自承曾二度前往告訴人
    家尋找告訴人之夫未果，僅見到告訴人之子等情無訛（見警卷第六頁、第八頁、
    本院九十年一月三日審判筆錄），是證人甲○○於案發前二度與被告三人碰面，
    已對被告等之容貌留下印象，其斷無誤認之可能，又證人甲○○於警訊中之偵訊
    時間距案發時間僅隔一日，故應以其在警訊時證述之內容較為真實可採。至被告
    三人均辯稱：我們只有在案發當天下午四時許及七時許去告訴人家，二次找不到
    張忠和後就沒有再去，我們沒有於下午九時許去告訴人家云云，然經本院隔離訊
    問被告三人於案發當日下午九時許之去處，被告丁○○稱：當天下午七時許我們
    到告訴人家找不到張忠和後，丙○○就載我回家睡覺；被告戊○○稱：我們第二
    次到告訴人家後，就一同至龍肚喝酒喝到十一點多；被告丙○○稱：我們下午七
    時許找不到張忠和後，就一起到龍肚喝酒，之間戊○○先回家，十一時左右戊○○打電話給我說警察在找我們（見本院九十年十一月二十六日審判筆錄）云云，
    經核被告三人所供互相齟齬、彼此矛盾，足見被告等前揭所辯純屬卸責之詞，不
    足採信。此外，復有現場相片三幀附卷可稽，是被告三人共同毀損及結夥三人竊
    盜犯行堪以認定。
二、核被告三人所為，係犯刑法第三百五十四條之毀損罪、第三百二十一條第一項第
    四款之結夥三人以上竊盜罪。公訴人認被告所為係犯刑法第三百二十條第一項竊
    盜罪，起訴法條容有未洽，應予變更。被告三人間就上開犯行有犯意聯絡與行為
    分擔，為共同正犯。被告等所犯上開二罪間，有方法結果之牽連關係，依刑法第
    五十五條後段之規定，應從較重之結夥三人以上竊盜罪處斷。又被告丁○○曾於
    八十二年間因竊盜罪，經本院判處有期徒刑一年確定，於八十四年一月十五日執
    行完畢，有臺灣高等法院被告全國前案紀錄表一份存卷可考，其於五年之內再犯
    本件有期徒刑以上之罪，為累犯，應依法加重其刑。爰審酌被告三人毀損告訴人
    之夫鴿舍大門，並竊取鴿籠一個及鴿子三十二隻，造成告訴人之夫損失，且犯後
    猶飾詞圖卸，態度不佳等一切情狀，各量處如主文所示之刑，被告戊○○、丙○○部分，併諭知易科罰金之折算標準。又被告戊○○、丙○○行為後，刑法第四
    十一條業經立法院於九十年一月四日修正，於同年月十日經總統公布，並於同年
    月十二日生效，依該條第一項之規定：「犯最重本刑為五年以下有期徒刑以下之
    刑之罪，而受六個月以下有期徒刑或拘役之宣告，因身體、教育、職業、家庭之
    關係或其他正當理由，執行顯有困難者，得以一元以上三元以下折算一日，易科
    罰金。但確因不執行所宣告之刑，難收矯正之效，或難以維持法秩序者，不在此
    限」。被告戊○○、丙○○犯罪所處之刑，依刑法第二條第一項前段從輕從新原
    則，應依修正後刑法第四十一條第一項之規定諭知易科罰金之折算標準。
據上論斷，應依刑事訴訟法第二百九十九條第一項前段、第三百條，刑法第二條第一
項前段、第二十八條、第三百二十一條第一項第四款、第三百五十四條、第五十五條
、第四十七條、第四十一條第一項，罰金罰鍰提高標準條例第一條前段、第二條，判
決如主文。
中      華      民      國      九十一    年     一     月    二十四    日
                                  臺灣高雄地方法院刑事第四庭
                                        審判長法官    黃建榮
                                              法官    盧怡秀
    法官    莊珮君
右正本證明與原本無異。
如不服本判決，應於判決送達後十日內，向本院提出上訴狀。
                                            書記官    王高山
中    華    民    國      九十一      年      一      月      二十五    日
